【裁判字號】    95,易,1602
【裁判日期】    950731
【裁判案由】    竊盜
【裁判全文】
臺灣臺中地方法院刑事判決              95年度易字第1602號
公  訴  人  臺灣臺中地方法院檢察署檢察官
被      告  丁○○
                    （另案
上列被告因竊盜案件，經檢察官提起公訴（95年度偵字第5119號
、第9937號），被告於準備程序中就被訴之事實均為有罪之陳述
，受命法官於聽取當事人之意見後，由本院合議庭裁定改依簡式
審判程序審理，本院判決如下：
    主  文
丁○○連續攜帶兇器竊盜，累犯，處有期徒刑拾月。扣案之鋸子
貳把、十字扳手壹把、榔頭壹把、螺絲起子壹把、長型鐵撬壹把
、大扳手壹把、白紗手套貳雙，均沒收。
    犯罪事實
一、丁○○之素行欠佳，曾有違反麻醉藥品管理條例、竊盜、違
    反毒品危害防制條例等前案紀錄，其違反毒品危害防制條例
    部分之犯行，經本院以民國91年度訴字第1374號判決判處有
    期徒刑1年2月確定後，入監執行，於93年8月11日執行完畢
    。猶不知悔改，復基於意圖為自己不法所有之概括犯意，連
    續於（一）95年3月5日13時30分許，攜帶其所有客觀上具有
    危險性可供兇器使用之鋸子、十字板手、榔頭、螺絲起子及
    長型鐵撬各1把，甲○○（通緝到案後，另行審結）則基於
    幫助竊盜之犯意，由甲○○駕駛自小貨車搭載丁○○至位於
    臺中縣后里鄉○里村○○路99巷4弄24號臺中縣後備司令部
    臺中縣團管區所管理之眷村空屋內，竊取已脫落於地上之鋁
    製門窗條1條，得手後，於同日14時15分許，為巡邏之員警
    當場查獲，並扣得上開鋸子、十字扳手、榔頭、螺絲起子及
    長型鐵撬各1把、白紗手套2雙等物。（二）復於95年4月21
    日14時55分許，攜帶其所有客觀上具有危險性可供兇器使用
    之鋸子及大扳手各1把，至臺中縣太平市○○路○段350巷1弄
    8之1號2樓空屋內，先竊取景義營造有限公司所有之消防栓
    水龍頭1組2片後，於同日15時欲再以鋸子竊取鋁門窗之際為
    員警巡邏查獲，並扣得鋸子、大板手各1把。
二、案經臺中縣警察局大甲分局、霧峰分局報請臺灣臺中地方法
    院檢察署檢察官偵查起訴。
    理  由
一、上揭犯罪事實業據被告丁○○於警詢、檢察官偵訊中及本院
    審理時坦承不諱，核與共同被告甲○○、被害人丙○○、乙
    ○○於警訊時供述、指述情節相符，並有贓物認領保管收據
    2紙在卷可憑，如犯罪事實所載之犯案工具扣案可資佐證，
    本件事證明確，被告犯行應堪認定。
二、扣案之鋸子2把、十字扳手1把、螺絲起子1把、榔頭1把、長
    型鐵撬1把、大扳手1把，均係鐵製器械，依通常社會觀念，
    均足認為有使人生命身體安全發生危險之虞，均為可供兇器
    使用之物。又刑法於94年2月2日修正公布，並於95年7月1日
    生效施行，修正前之刑法第56條連續犯規定已於修正中被刪
    除，此刪除雖非犯罪構成要件之變更，但顯已影響行為人刑
    罰之法律效果，自屬法律有變更，新舊法比較結果，新法並
    未較有利於行為人，依刑法第2條第1項前段規定，仍應適用
    較有利於被告之行為時法即舊法論以連續犯，又此次修法刑
    法第47條亦經修正為「受徒刑之執行完畢，或一部之執行而
    赦免後，五年以內故意再犯有期徒刑以上之罪者，為累犯，
    加重本刑至二分之一」，就竊盜罪而言，被告之行為，既均
    構成累犯，且均應加重本刑至二分之一，比較修正前後之規
    定，新法之規定，亦非更有利於被告。核被告所為，係犯刑
    法第32 1條第1項第3款之攜帶兇器竊盜罪及攜帶兇器竊盜未
    遂罪。
    又被告3次犯行，時間緊接，方法相同，觸犯構成要件相同
    之罪名，顯係基於概括犯意為之，應依連續犯之規定，論以
    較重之攜帶兇器竊盜1罪，並加重其刑。被告前有違反毒品
    危害防制條例部分之犯行，經本院以91年度訴字第13 74號
    判決判處有期徒刑1年2月確定後，入監執行，於93年8月11
    日執行完畢，此有臺灣高等法院被告前案紀錄表一份在卷可
    按，其受有期徒刑之執行完畢後，五年以內再故意犯本件有
    期徒刑以上之罪，為累犯，依修正前刑法第47條第1項規定
    ，應遞加重其刑。爰審酌被告犯後坦認所為態度良好，頗具
    悔意，竊盜之地點均係未有人居住之建築物，雖係攜帶兇器
    為之，然實際上對於被害人身體、生命之威脅可能性較小，
    及其竊盜所得均已返還被害人等一切情狀，量處如主文所示
    之刑。另扣案之鋸子2把、十字扳手1把、螺絲起子1把、榔
    頭1把、長型鐵撬1把、大扳手1把、白紗手套2雙，均係被告
    所有供本件犯行所用之物，此據被告陳明在卷，依刑法第38
    條第1項第2款規定，均併為沒收之宣告。
據上論斷，應依刑事訴訟法第273條之1第1項、第299條第1項前
段，刑法第2條第1項、修正前刑法第56條、刑法第321條第1項第
3款、第47條第1項、第38條第1項第2款，判決如主文
中    華    民    國    95    年    7     月    31    日
                  刑事第四庭    法  官  滕治平
上正本證明與原本無異。
如不服本判決，應於送達後十日內向本院提出上訴狀（須附繕
本），上訴於台灣高等法院台中分院。
                                書記官  郭佳雯
中    華    民    國    95    年    7     月    31    日
附錄論罪科刑法條
刑法第321條
犯竊盜罪而有左列情形之一者，處六月以上、五年以下有期徒刑
：
一、於夜間侵入住宅或有人居住之建築物、船艦，或隱匿其內而
    犯之者。
二、毀越門扇、牆垣或其他安全設備而犯之者。
三、攜帶兇器而犯之者。
四、結夥三人以上而犯之者。
五、乘火災、水災或其他災害之際而犯之者。
六、在車站或埠頭而犯之者。
前項之未遂犯罰之。


司法院資訊處製作；財團法人民間司法改革基金會備份。
